臺灣臺北地方法院刑事判決　　　　　　 100年度易字第1970號
公　訴　人　臺灣臺北地方法院檢察署檢察官
被　　　告　林志文
上列被告因竊盜等案件，經檢察官提起公訴（100年度偵字第
12068號），本院判決如下：
    主  文
林志文攜帶兇器竊盜，共貳罪，各處有期徒刑陸月，如易科罰金
，均以新臺幣壹仟元折算壹日。應執行有期徒刑拾月，如易科罰
金，以新臺幣壹仟元折算壹日。
    事  實
一、林志文曾有違反肅清煙毒條例、偽造文書及竊盜等前科，於
    (一)民國八十八年間，因犯竊盜、強盜案件，經臺灣高等法院
    以九十年度上訴字第七七０號刑事判決各判處有期徒刑一年
    十月、五年二月，應執行有期徒刑六年八月確定；(二)於九十
    年間，因竊盜案件，經臺灣高等法院以九十年度上易字第四
    一六號刑事判決判處有期徒刑一年八月確定；(三)於九十一年
    間，因竊盜案件，經臺灣高等法院以九十二年度上易字第八
    八七號刑事判決判處有期徒刑一年六月，刑前強制工作三年
    確定，嗣經裁定減為有期徒刑九月；(四)於九十一年間，因施
    用毒品案件，經本院以九十一年度訴字第八０六號刑事判決
    判處有期徒刑八月確定，嗣經裁定減為有期徒刑四月確定。
    上開所犯(一)、(二)、(四)所示之罪所處之刑，嗣經裁定應執行有
    期徒刑八年六月確定，並與上開所犯(三)所示之罪所處之刑，
    自九十一年七月四日起入監執行至一００年二月一日假釋付
    保護管束出獄，至一０一年十月十五日假釋付保護管束期滿
    （不構成累犯）。竟仍不知悔改，假釋付保護管束期間，又
    (一)基於毀損及意圖為自己不法所有之犯意，一００年五月二
    十日凌晨四時十五分許，持其自路旁所拾得，客觀上足以對
    人之生命、身體、安全造成威脅，作為兇器使用之棄置鋼剪
    一支，至臺北市○○區○○街六六巷五三號「抓抓族商行」
    前騎樓，翹啟損壞盧永峰所有，擺放在該處之夾娃娃機錢箱
    鎖頭後，竊取機台內之現金新臺幣（下同）六百元。(二)基於
    意圖為自己不法所有之犯意，於一００年五月二十日凌晨四
    時四十三分許，持該把足以作為兇器使用之鋼剪一支，至臺
    北市○○區○○街二八巷十號，翹啟破壞劉威彥所有，擺放
    在該處之兌幣機後，竊取機台內之現金二萬元（毀損部分未
    據告訴）。得手後，旋即離開現場，並將該把鋼剪棄置在華
    中橋下。嗣經保全公司通知劉威彥到場察看後，經劉威彥調
    閱該處之監視錄影畫面報警處理後，依監視錄影畫面循線查
    獲林志文到案。
二、案經盧永峰訴由及劉威彥報由臺北市政府警察局萬華分局移
    送臺灣臺北地方法院檢察署檢察官偵查起訴。
    理  由
一、訊據被告林志文對於上開犯罪事實坦承不諱，並經證人盧永
    峰、劉威彥於警詢時分別證述在卷，且有證人盧永峰擺放在
    如上開(一)所示案發地點，遭翹起損壞錢箱鎖頭之夾娃娃機照
    片二張、如上開(二)所示案發地點照片及證人劉威彥所有之兌
    幣機照片共三張、監視錄影畫面照片六張、被告為警查獲時
    之照片二張附卷可稽，足徵被告上開自白屬實可採。
二、按刑法第三百二十一條第一項第三款攜帶兇器竊盜罪所謂之
    兇器，其種類並無限制，凡客觀上足對人之生命、身體、安
    全構成威脅，具有危險性之器械均屬之，此有最高法院七十
    九年台上字第五二五三號判例意旨可資參照。經查：被告行
    竊時，係攜帶鋼剪一支為之，該支鋼剪雖業遭被告棄置而未
    扣案，然該支鋼剪係鐵製材質，可用以剪斷鐵絲，此業經被
    告於本院審理時供述在卷，是若持之朝人體敲、擊或刺、劃
    ，均足以傷害身體，危及性命，客觀上對於人之生命、身體
    、安全當然構成威脅，具有危險性，屬刑法第三百二十一條
    第一項第三款所定之兇器，已堪認定。從而，本件事證明確
    ，被告攜帶兇器竊盜犯行已明，應予依法論處。
三、核被告上開如(一)所示之所為，係犯刑法第三百二十一條第一
    項第三款之攜帶兇器竊盜罪、第三百五十四條之毀損罪；上
    開如(二)所示之所為，係犯刑法第三百二十一條第一項第三款
    之攜帶兇器竊盜罪。另按刑法上一行為而觸犯數罪名之想像
    競合犯存在之目的，在於避免對於同一不法要素予以過度評
    價，其所謂「同一行為」係指所實行者為完全或局部同一之
    行為而言。因此刑法修正刪除牽連犯之規定後，於修正前原
    認屬於方法目的或原因結果之不同犯罪，其間果有實行之行
    為完全或局部同一之情形，應得依想像競合犯論擬（最高法
    院九十七年度臺上字第三四九四號判決意旨可資參照）。本
    件被告上開如(一)所示之所為，其毀損證人盧永峰之娃娃機錢
    箱鎖頭之目的係為竊取該機台內之金錢，被告基於一個犯罪
    決意，實行毀損與竊盜之構成要件行為，實行之行為局部同
    一，揆諸前揭判決意旨，自應評價為同一行為，而認其上開
    所犯如(一)所示之攜帶兇器竊盜罪及毀損罪之犯行間，具有想
    像競合犯之裁判上一罪關係，應依刑法第五十五條規定從一
    重之攜帶兇器竊盜罪處斷。又被告上開所犯如(一)、(二)所示之
    犯行間，犯意個別，行為互異，應予分論併罰。爰審酌被告
    犯罪之動機、目的、手段、素行不良、甫假釋付保護管束出
    獄，竟仍不知悔改，假釋期間再為本件二次竊盜犯行，不知
    戮力工作，付出勞力、時間獲取報酬，反為本件竊盜犯行、
    所竊上開財物之價值、攜帶兇器竊盜，影響社會治安，所生
    危害及事後坦承犯行之態度等一切情狀，各量處如主文所示
    之刑，並均諭知易科罰金之折算標準，復定其應執行之刑及
    易科罰金之折算標準。至被告行竊時所持用之未扣案鋼剪一
    支，雖係供被告本件竊盜犯罪所用之物，然業遭被告棄置在
    華中橋下滅失，此業經被告於本院審理中供述在卷，又非違
    禁物，本院自無從依刑法第三十八條第一項規定，併予宣告
    沒收，附此敘明。
據上論斷，應依刑事訴訟法第二百八十四條之一、第二百九十九
條第一項前段，刑法第三百二十一條第一項第三款、第三百五十
四條、第四十一條第一項前段第八項、第五十五條、第五十一條
第五款，刑法施行法第一條之一，判決如主文。
本案經檢察官郭力菁到庭執行職務。
中    華    民    國   100    年    8     月    31    日
                        臺灣臺北地方法院刑事第十五庭
                            法  官  吳麗英
上正本證明與原本無異。
如不服本判決應於收受送達後10日內向本院提出上訴書狀，並應
敘述具體理由；其未敘述上訴理由者，應於上訴期間屆滿後20日
內向本院補提理由書（均須按他造當事人之人數附繕本）「切勿
逕送上級法院」。告訴人或被害人如對於本判決不服者，應具備
理由請求檢察官上訴，其上訴期間之計算係以檢察官收受判決正
本之日期為準。
                            書記官  藍儒鈞
中    華    民    國   100    年    8     月    31    日
附錄本案論罪科刑法條全文：
中華民國刑法第321條
犯竊盜罪而有下列情形之一者，處 6 月以上、5 年以下有期徒
刑，得併科新臺幣 10 萬元以下罰金：
一、侵入住宅或有人居住之建築物、船艦或隱匿其內而犯之者。
二、毀越門扇、牆垣或其他安全設備而犯之者。
三、攜帶兇器而犯之者。
四、結夥三人以上而犯之者。
五、乘火災、水災或其他災害之際而犯之者。
六、在車站、埠頭、航空站或其他供水、陸、空公眾運輸之舟、
    車、航空機內而犯之者。
前項之未遂犯罰之。
中華民國刑法第354條
毀棄、損壞前二條以外之他人之物或致令不堪用，足以生損害於
公眾或他人者，處 2 年以下有期徒刑、拘役或 5 百元以下罰金
。